tr: Tenor saksafon tuş sistemi: Boehm sistemi (standart saksafon); Fransız sistemi; Diğer
es: Sistema de llaves del saxofón tenor: Sistema Boehm (saxofón estándar); Sistema francés; Otro
it: Sistema di tasti del sassofono tenore: Sistema Boehm (sassofono standard); Sistema francese; Altro
ru: Клапанная система тенор-саксофона: Система Бёма (стандартный саксофон); Французская система; Другое
el: Σύστημα πλήκτρων σαξοφώνου τενόρου: Σύστημα Boehm (τυπικό σαξόφωνο); Γαλλικό σύστημα; Άλλο
zh-CN: 次中音萨克斯按键系统: 伯姆系统（标准萨克斯管）; 法国系统; 其他
pt-PT: Sistema de chave do saxofone tenor: Sistema Boehm (saxofone padrão); Sistema francês; Outro
th: ระบบคีย์แซ็กโซโฟนเทเนอร์: ระบบโบมห์ (แซกโซโฟนมาตรฐาน); ระบบฝรั่งเศส; อื่นๆ
ro-RO: Sistem de clape pentru saxofon tenor: Sistem Boehm (saxofon standard); Sistem francez; Altele
da: Klapmekanisme for tenorsaxofon: Böhm-system (standard saxofon); Fransk system; Andet
de: Klappensystem des Tenorsaxophons: Böhm-System (Standard-Saxophon); Französisches System; Sonstige
ja: テナーサックスキーシステム: ベーム式 (標準サックス); フレンチシステム; その他
hr-HR: Sustav tipki tenor saksofona: Boehmov sustav (standardni saksofon); Francuski sustav; Ostalo
fi: Tenorisaksofonin läppäjärjestelmä: Boehm-järjestelmä (vakiosaksofoni); Ranskalainen järjestelmä; Muu
en: Tenor saxophone key system: Boehm system (standard saxophone); French system; Other
pt-BR: Saxofone tenor sistema de chaves: Sistema Boehm (saxofone padrão); Sistema francês; Outro
fr: Système de clés du saxophone ténor: Système Boehm (saxophone standard); Système français; Autre
nl: Tenorsaxofoon kleppensysteem: Böhmsysteem (standaardsaxofoon); Frans systeem; Overig
nb: Tenorsaksofonens tangentur: Böhm-system (standardsaksofon); Fransk system; Annet
hu: Tenor szaxofon billentyűrendszere: Boehm-rendszer (standard szaxofon); Francia rendszer; Egyéb
pl: System klawiszy saksofonu tenorowego: System Boehma (standardowy saksofon); System francuski; Inny
sk-SK: Systém klapiek tenor saxofónu: Boehmov systém (štandardný saxofón); Francúzsky systém; Iné
sl-SI: Sistem zaklopk tenorskega saksofona: Boehmov sistem (standardni saksofon); Francoski sistem; Drugo
cs: Klapkový systém tenorsaxofonu: Boehmův systém (standardní saxofon); Francouzský systém; Jiné
zh-TW: 次中音薩克斯風按鍵系統: 波姆按鍵系統 (標準薩克斯風); 法式按鍵系統; 其他
bg-BG: Клавишна система за тенор саксофон: Система на Бьом (стандартен саксофон); Френска система; Друго
sv: Tenorsaxofon-tangentsystem: Boehm-system (standard saxofon); Franskt system; Annat
ko: 테너 색소폰 키 체계: 뵘 시스템(표준 색소폰); 프렌치 시스템; 기타
lt-LT: Tenorinio saksofono klavišų sistema: Boehmo sistema (standartinis saksofonas); Prancūziška sistema; Kita
vi: Hệ thống phím kèn saxophone tenor: Hệ Boehm (saxophone tiêu chuẩn); Hệ Pháp; Khác